臺灣高等法院交通事件裁定　　　　　　　　　　九十三年度交抗字第二一號
　　抗　告　人　甲○○
　　即受處分人
右抗告人因違反道路交通管理處罰條例案件，不服臺灣士林地方法院九十二年度交聲
字第六三一號，中華民國九十二年十一月二十八日裁定（原處分機關案號：臺北市交
通事件裁決所北市裁三字第裁二二—ＡＢＷ九五六八二四號），提起抗告，本院裁定
如左：
    主      文
抗告駁回。
    理      由
一、受處分人甲○○於民國九十一年五月十日晚上十時十八分許，騎乘車號ＢＤＵ─
    五九○號重型機車行經臺北市市○○○路○段，經臺北市政府警察局南港分局警
    員吳翰林攔檢對其進行酒精測試，受處分人吐氣所含酒精濃度為每公升０．三二
    毫克，超過每公升０．二五毫克之規定標準，已有酒精濃度過量情形，遂以受處
    分人有違反道路交通管理處罰條例第三十五條第一項第一款之行為掣單舉發，受
    處分人當場拒簽舉發單（應到案日期為同年五月二十五日）；嗣受處分人逾越應
    到案日期三十日以上，迄九十一年八月二十八日方向原處分機關臺北市交通事件
    裁決所申訴，復由原舉發單位調查認舉發無誤，而經原處分機關於九十一年八月
    一日裁決受處分人罰鍰二萬二千五百元，吊扣駕駛執照一年；受處分人則以渠當
    天並未喝酒，且舉發時間為晚上十點多，渠業已回家，並被臨檢及實施酒測，且
    亦未向車主借車云云，聲明異議。
二、原法院則以：員警於臺北市○○○路實施攔檢，請受處分人出示證件，因聞到有
    酒精味道，才請受處分人實施酒測，當時受處分人提出駕駛執照、行車執照及國
    民
    並經證人即同時在場之員警彭孟麒於該院證稱「我們是看到他騎車有搖晃的情形
    ，我們就把他攔下來‧‧‧當時標準程序是會做人別確認，受處分人有把駕照、
    行照交給吳翰林。」、「庭上的受處分人與我當時所見，體型、相貌都頗為吻合
    ，只是我沒有辦法百分之百確定。」，又該機車之車主林樹東亦到庭證稱渠並未
    於九十一年五月十日因酒測而被攔下，騎機車未被臨檢過等語，足認受處分人於
    臺灣臺北地方法院時所為接受酒測之人可能為林樹東之辯解，並不足採，且依「
    違反道路交通管理事件統一裁罰標準及處理細則」規定，保管行照者並在包括酒
    醉駕車之情形，另現行道路交通管理處罰條例第三十五條第一項酒精濃度超過標
    準當場移置保管車輛規定，係於九十二年一月二日修正，修正前僅規定「禁止其
    駕駛」，故受處分人辯稱為何舉發機關未扣車或扣留證件，亦屬無據。綜上，認
    原處分機關以受處分人違規事實明確，因受處分人逾越期限未到案繳納罰鍰或到
    案聽候裁決，依修正前道路交通管理處罰條例第三十五條第一項第一款、道路交
    通安全規則第一百十四條第二款、違反道路交通管理事件統一裁罰標準表規定，
    裁決罰鍰二萬二千五百元，吊扣駕駛執照一年，經核並無不合，而裁定駁回受處
    分人之異議。
三、受處分人雖以渠並未駕駛機車於右揭時地遭警攔檢並實施酒測，且前往裁決所查
    詢時，該所並未扣留相關證件，而機車之車主林樹東亦證明未將機車、行照借予
    受處分人，員警竟指稱當時渠曾提出駕駛執照與行車執照等證件，且尤無於拒絕
    簽名之狀況下將證件返還之可能云云，指摘原裁定不當而提起抗告。惟查，本件
    受處分人確為當天員警實施酒測之對象，業據證人吳翰林於臺灣臺北地方法院到
    庭結證明確，而依卷附臺北市政府警察局舉發道路交通管理事件通知單，所記載
    違規事實為「酒精濃度超過規定標準」，核未記載駕駛者有未帶駕駛執照或行車
    執照之情事，並有酒精測試報告影本在卷可稽，苟該攔檢對象並未帶駕駛執照或
    行車執照，員警既在執行舉發交通違規事件，衡諸事理，自應將機車駕駛者未依
    規定攜帶駕駛執照與行車執照之違規事實併予臚列取締，要無於被攔檢者拒絕簽
    名之情況下，對被攔檢者未攜帶駕駛執照、行車執照之違規事實仍不予聞問之可
    能，則證人吳翰林、彭孟麒所稱當時機車駕駛者曾提出駕駛執照及行車執照之證
    詞，即屬可信；況觀之該通知單記載，其中駕駛人姓名、性別、地址、出生年月
    日、
    臺北地方法院復自承其證件未曾遺失，原審綜此事證，並以認受處分人確有右揭
    違反規定駕車行為，而裁定駁回受處分人之異議，經核並無不當或違法，受處分
    人仍執陳詞，以渠並未於右揭時地經警實施酒測，且林樹東亦未將車或行車執照
    借彼云云，指摘原裁定不當而提起抗告，為無理由，應予駁回。
據上論斷，應依道路交通案件處理辦法第二十六條，刑事訴訟法第四百十二條裁定如
主文。
中    華    民    國      九十三      年      三      月     三十一     日
                            臺灣高等法院交通法庭
                                審判長法  官  許  國  宏
                                      法  官  洪  光  燦
                                      法  官  林  勤  純
右正本證明與原本無異。
本裁定不得再抗告。
                                      書記官  葉  瑩  庭
中    華    民    國      九十三      年      三      月     三十一     日
